臺灣臺北地方法院民事判決
110年度金字第131號
原      告  陳碧鳳  
被      告  葉美滿  


上列當事人間請求侵權行為損害賠償事件，原告提起刑事附帶民
事訴訟，經本院刑事庭裁定移送前來（本院110年度附民字第28
號），本院於民國111年2月9日言詞辯論終結，判決如下：
    主  文
一、被告應給付原告新臺幣陸拾柒萬玖仟元，及自民國一一○年
    一月十六日起至清償日止，按年息百分之五計算之利息。
二、原告其餘之訴駁回。
三、訴訟費用由被告負擔。
四、本判決原告勝訴部分，於原告以新臺幣貳拾貳萬陸仟元為被
    告供擔保後，得假執行。
五、原告其餘假執行之聲請駁回。
    事實及理由
一、原告主張：被告基於意圖為自己不法所有之詐欺取財犯意，
    於民國105年11月30日至同年12月26日間，以其個人名義向
    原告表示其有投資金鑽集團（Golden Tangent；下稱金鑽集
    團）Meta Trader4外匯交易平台（網址：www.gth.com；下
    稱該交易平台）上之產品，且佯稱「投資金額均會匯入該交
    易平台之帳戶」等語，並承諾所投資款項均保證還本，又保
    證每月獲利至少1.5%，特優可達3%，而投資期間須滿12個月
    始可部分或全數領回，未領回則繼續按比例獲利等與本金顯
    不相當之高額報酬，致使原告陷於錯誤，分別於105年11月3
    0日、同年12月23日、同年12月26日以交付現金方式，給付
    新臺幣（下同）8萬元、10萬元、50萬元予被告。嗣因被告
    未依上開約定給付報酬或返還投資款，原告始知受騙。爰依
    民法第184條第1項前段規定，請求被告給付68萬元併計付法
    定遲延利息等語，並聲明：㈠被告應給付原告68萬元，及自
    刑事附帶民事訴訟起訴狀繕本送達翌日起至清償日止，按年
    息5%計算之利息。㈡願供擔保，請准宣告假執行。
二、被告則以：兩造已達成和解，原告不得再為本件請求，且原
    告另向臺灣新北地方法院民事庭請求，顯然違反一事不再理
    原則；此外，本案係因金鑽集團無預警倒閉，進而產生此糾
    紛，投資者應自負盈虧，且被告都有如實匯出去，並無欺騙
    原告之意；況且，被告前已先後匯款3萬元、1,000元予原告
    等語置辯。並聲明：原告之訴駁回。
三、得心證之理由：
　㈠按因故意或過失，不法侵害他人之權利者，負損害賠償責任
    ，民法第184條第1項前段定有明文。
　㈡經查，原告主張之上開事實，有投資單據為憑（見本院108年
    度金訴字第3號卷一第143至147頁，即本院卷第223至225頁
    ），且被告就有收受原告所交付之68萬元乙節不爭執（見本
    院卷第168頁）；又被告以前開方式致使含原告在內之投資
    人陷於錯誤而交付投資款項，被告將部分款項作為供其出金
    之用，而非將全部投資款項匯至與金鑽集團相關帳戶，且以
    後金補前金等行為，經本院刑事庭以108年度金訴字第3號判
    決認定構成詐欺取財犯行，有該案判決書在卷可憑（見本院
    卷第18至20頁），核與本院依職權調取之本院108年度金訴
    字第3號刑事卷宗電子卷證所載大致相符。
  ㈢被告雖辯稱其均有如實匯出去，並無欺騙原告之意等語，然
    被告並未能提出其確實有將所有收受之投資款項拿去投資之
    相關證據，且被告於偵查中亦陳稱：我每次收到投資人的錢
    ，就拿部分去投資，部分的錢用來給付投資人支付保證利息
    ，但是虧損部分都算我自己，這樣模式已經5年多等語（見
    臺灣臺北地方檢察署106年度他字第3174號卷第23頁，即本
    院卷第191頁）；此外，如真由原告等投資人自負盈虧，而
    被告並無詐欺之意，何以被告尚要在投資單據上為獲利保證
    （見本院卷第223至225頁）？綜上，被告確實有向原告佯稱
    收受款項均會作為投資之用且該投資保證獲利，致原告陷於
    錯誤，而交付68萬元現金予被告。被告此部份所辯，要無憑
    採。
　㈣被告又辯稱其與原告達成和解，原告不得再請求等語，並提
    出和解書、聲請撤回告訴狀為憑（見本院卷第125頁、第163
    頁），然觀諸該和解書記載，原告原本告被告詐欺，今天了
    解後，誤會已解開，原告決定撤銷對被告的告訴等語；以及
    聲請撤回告訴狀記載，原告告訴被告涉嫌詐欺一案，願不再
    追究，依刑事訴訟法第238條第1項規定，撤回告訴等語。該
    等撤回之部分僅限於刑事案件，至於本件民事請求部分，未
    見原告有拋棄其對被告民事請求權之意，難認兩造有成立民
    事和解。故被告此部份所辯，並不可採。
　㈤被告復辯稱原告另向臺灣新北地方法院（下稱新北地院）民
    事庭請求，顯然違反一事不再理原則等語，然本院前函詢新
    北地院，有無兩造間之民事案件繫屬，經該院函覆並未受理
    兩造間之民事訴訟案件（含調解事件、支付命令、民事訴訟
    ），有新北地院111年1月5日新北院賢文字第1110000006號
    函可憑（見本院卷第159頁）。故被告此部份所辯，亦不可
    採。
　㈥被告所為係詐欺行為，經本院認定如上，其佯稱收取款項均
    會作為投資之用，並謊為上述獲利之保證，致原告因受到被
    告提供不實資訊而為錯誤意思表示並交付財物，自屬以故意
    方式，對原告之財產為不法侵害，原告依民法第184條第1項
    前段，請求被告負賠償責任，即屬有據。
　㈦再者，被告主張其已先後匯款3萬元、1,000元予原告等語，
    其中1,000元部分，業據被告提出ATM交易明細為據（見本院
    卷第183頁），且原告亦稱有收到被告轉來的1,000元等語（
    見本院卷第170頁），至於其餘3萬元部分未見被告提出任何
    證據以實其說，且原告亦否認有收到該3萬元（見本院卷第1
    68頁），是以原告請求被告給付67萬9,000元（計算式：680
    ,000-1,000=679,000），為有理由，應予准許，逾此範圍，
    則無理由，應予駁回。
  ㈧末按給付無確定期限者，債務人於債權人得請求給付時，經
    其催告而未為給付者，自受催告時起，負遲延責任，其經債
    權人起訴而送達訴狀者，與催告有同一之效力；遲延之債務
    ，以支付金錢為標的者，債權人得請求依法定利率計算之遲
    延利息；應付利息之債務，其利率未經約定，亦無法律可據
    者，週年利率為5%，民法第229條第2項、第233條第1項前段
    、第203條分別定有明文。本件原告所受財產上損害67萬9,0
    00元係因被告之詐欺行為所致，既經認定如前，且原告對其
    之損害賠償請求權係屬於未定給付期限之金錢債權，揆諸前
    揭規定，原告請求被告自刑事附帶民事訴訟起訴狀繕本送達
    翌日即110年1月16日（見本院附民卷第15頁送達證書）起至
    清償日止，按年息5%計算之利息，自屬有據。
四、綜上所述，原告依民法第184條第1項前段規定，請求被告給
    付67萬9,000元，及自110年1月16日起至清償日止，按年息5
    %計算之利息，洵屬有據，應予准許。逾此範圍之請求，為
    無理由，應予駁回。
五、原告陳明願供擔保，聲請宣告假執行，經核就前開原告勝訴
    部分，合於法律規定，爰酌定相當之擔保金額宣告之。至原
    告其餘敗訴部分，其假執行之聲請失所附麗，爰併予駁回。
六、本件為判決之基礎已臻明確，兩造其餘之陳述及所提其他證
    據，經本院斟酌後，認為均於判決之結果無影響，亦與本案
    之爭點無涉，自無庸逐一論述，併此敘明。
七、訴訟費用負擔之依據：民事訴訟法第79條。
中　　華　　民　　國　　111 　年　　 2　　月　　23　　日
                  民事第九庭    法　官    莊仁杰
以上正本係照原本作成。
如對本判決上訴，須於判決送達後20日內向本院提出上訴狀。如
委任律師提起上訴者，應一併繳納上訴審裁判費。
中　　華　　民　　國　　111 　年　　 2　　月　　24　　日
                                書記官    徐語姍